# Ata Reunião 3

**Data:** 25/04/2025

**Horário:** 16:00 - 16:40

**Local:** Google Meet
<br>

**Participantes:**  
- Guilherme Oliveira
- Israel Thalles
- Jõao Pedro (Monitor)
- Maria Clara Oleari
- Matheus Henrick
- Natália Rodrigues

## Discussões

#### Resumo:
Monitor explicou passos importantes para a contribuição com o projeto, sendo eles:
- Gerenciamento das issues
- Debian Package Tracker: https://tracker.debian.org/
- Guia de update da Standards Version https://www.debian.org/doc/debian-policy/upgrading-checklist.html
- Canal de contato com a comunidade
- Esclarecimento de dúvidas

#### Decisões tomadas:
- Todos precisam configurar o ambiente
- Todos precisam contribuir para a entrega da Release 1

## Ações e Responsáveis
| Ação | Responsável | Prazo |
|:-----|:------------|:------|
| Contribuições para a entrega da Release 1 | Todos | 27/04 |



