# Ata Reunião 2

**Data:** 24/04/2025

**Horário:** 20:00 - 20:30  

**Local:** Google Meet
<br>

**Participantes:**  
- Erick Santos
- Israel
- Maria Clara
- Matheus Henrick
- Pedro
- Rapha

## Discussões

#### Resumo:
Recapitulação dos primeiros passos para a contribuição com o projeto Debian, sendo eles:
- Conta no salsa: https://salsa.debian.org/public
- Documentação oficial: https://debianbrasil.org.br/pt-br/empacotamento/empacotamento-101

Detalhamento e atribuição de tarefas individuais a respeito dos pontos de entrega da Release 1, sendo eles: 

- Checklist de software livre + roadmap do que vai ser feito + ambiente rodando
- Checklist de Software livre: gitpage de produto + documentação técnica da comunidade + templates + códigos de conduta, etc. É esperado que esses artefatos estejam em uma primeira versão. Docker, docker, compose, integração contínua, testes automatizados.
- Roadmap do projeto: dependencias escolhidas, como a funcionalidade nova estará na arquitetura, epicos, features e estorias de usuário documentados no github issues.
- Configuração de ambiente: o ambiente funcionando em todas as máquinas, o readme atualizado com os passos para subir o ambiente e a nova funcionalidade iniciado os experimentos/implementação.

Link checklist: https://github.com/FGA-GCES/A-disciplina/blob/master/cheklists.md


#### Decisões tomadas:
- Todos precisam configurar o ambiente
- Todos precisam contribuir para a entrega da Release 1

## Ações e Responsáveis
| Ação | Responsável | Prazo |
|:-----|:------------|:------|
| Documentação | Maria e Pedro | 27/04 |
| GitPages de Produto | Rapha | 27/04 |
| RoadMap | Erick | 27/04 |
| Contribuições no checklist | Todos | 27/04 |


